臺灣高等法院刑事附帶民事訴訟判決
　　　　　　　　　　　　　　　 93年度重附民更(一)字第8號
原　　　告　甲○○
訴訟代理人　王　剛　律師
被　　　告　乙○○
上列被告因業務侵占案件（九十三年度上更(一)字第五三六號），
原告提起附帶民事訴訟，請求損害賠償，本院判決後，經最高法
院發回更為審理，本院判決如下：
    主  文
原告之訴及假執行之聲請均駁回。
    事  實
壹、原告方面：
  一訴之聲明：(一)被告應給付原告新臺幣（下同）伍仟萬元，及
    自民國七十八年十月二十日起至清償日止，按年息百分之五
    計算之利息；(二)願供擔保，請准聲請宣告假執行。
  二其事實上陳述略稱：被告乙○○為長榮證券股份有限公司（
    以下簡稱長榮證券公司）實際負責人，於七十八年八月間，
    曾以長信綜合證券股份有限公司（長榮證券公司前身）籌備
    處實際負責人身分，公開召募股份，原告並於七十八年九月
    七日，親往該公司籌備處投資伍仟萬元，共認股五百萬股，
    並當場交付五千萬元面額之本票予籌備處，而為該公司發起
    人，該籌備處並即製作收據交原告收執；詎乙○○違背全體
    股東利益之意願，違法作丙經營，致爆發客戶陳福誠於七十
    九年五月十八日及同月二十一日購買南港輪胎及泰豐輪胎股
    票違約不交割之事件，然被告並未依法申報違約，反於同年
    五月二十二日代為墊款交割，事後被告及長榮證券公司不甘
    損失，即怪罪時任長榮證券公司營業員王淑華（即原告之女
    ），於要求王淑華賠償未果後，被告竟杜撰「王淑華盜賣許
    登宮股票，並向郭義聰借南港股票賠償給許登宮」之事實，
    意圖利用人頭郭聰義向原告母女索賠，以抵償上開違約不交
    割墊款之損失。嗣被告即於七十九年五月二十五日晚，在長
    榮大樓督同訴外人朱哲彥等逼迫王淑華書立不實「借據」，
    偽寫王淑華向郭聰義商借南港股票三十一萬股，並勾串訴外
    人許登宮偽製「收據」，偽示收到郭聰義代王淑華償還南港
    股票三十一萬股，而上開事實業經臺灣高等法院八十五年度
    上更(三)自第嗣一五號民事判決及最高法院八十八年度台上自
    第三五一四號民事判決查明真象，確認王淑華並無盜賣客戶
    股票，所謂「借據」係遭脅迫而寫，此有上開判決影本各乙
    份可證；嗣被告更意圖不法之所有，於同年十月二十日在公
    司內偽造原告名義之「股票過戶申請書」，擅將原告所有之
    五百萬股股票轉讓過戶予人頭郭聰義名下，最後輾轉過戶予
    長榮集團中之長鴻營造公司（董事長即為被告乙○○）名下
    ；原告之女所書立之借據係遭被告等脅迫所簽，故雙方實無
    任何「借股還股」之事實，詎被告竟強將原告所有之長榮證
    券公司五百萬股股票侵占過戶，爰依民法第一百八十四條侵
    權行為及第一百七十九條不當得利之規定，求為判決如訴之
    聲明。
貳、被告方面：
  一答辯聲明：(一)原告之訴及假執行聲請均駁回；(二)訴訟費用由
    原告負擔；(三)如為不利於被告之判決，請准供擔保，免為假
    執行。
  二答辯理由：原告主張，完全不實，被告均否認之，並請准引
    用刑事答辯理由及證據。
    理  由
一、按刑事訴訟諭知無罪，免訴或不受理之判決者，應以判決駁
    回原告之訴，刑事訴訟法第五百零三條第一項前段定有明文
    。本件被告被訴業務侵占等案件，經臺灣臺北地方法院就被
    告被訴違反證券交易法部分判決免訴；侵占部分判決無罪，
    自訴人即原告不服原判決提起上訴後，亦經本院判決上訴駁
    回在案，依照上開說明，則原告附帶提起之民事訴訟自應予
    以駁回，至於假執行之聲請，即失所附麗，應併予駁回。
據上論斷，應依刑事訴訟法第503條第1項判決如主文。
中　　華　　民　　國　　94　　年　　1 　　月　　14  　日
　　　　　　　　　刑事第十九庭審判長法　官  許國宏
　　　　　　　　　　　　　　　　　　法　官  洪光燦
　　　　　　　　　　　　　　　　　  法　官  林勤純
上正本證明與原本無異。
原告如不服本判決應於對刑事判決提起上訴後十日內向本院提出
上訴狀，未附理由時應於提起上訴後十日內向本院補提上訴理由
狀（均應按被告人數提出繕本）。
                                    書記官  林旻弘
中　　華　　民　　國　　94　　年　　1 　　月　　14  　日
